【裁判字號】    92,家聲,96
【裁判日期】    921217
【裁判案由】    代管遺產之管理報酬等費用
【裁判全文】
臺灣桃園地方法院民事裁定                          九十二年度家聲字第九六號
    聲  請  人
    即  甲○○
    遺產管理人   財政部國有財產局臺灣北區辦事處（即甲○○之遺產管理人）
    法定代理人  高志達
    代  理  人  胡樹禮（財政部國有財產局臺灣北區辦事處桃園分處）
                              .
              送達代收人  蘇.
    相  對  人
    即被繼承人  甲○○        .
                              .
右聲請人聲請酌定代管遺產之管理報酬費用等事件，本院裁定如左：
    主      文
聲請人管理被繼承人甲○○之遺產管理報酬為新台幣萬零玖拾貳元；又代管期間因
管理需要墊付費用新台幣壹仟玖佰零貳元，二項合計新台萬壹仟玖佰玖拾肆元，由
被繼承人甲○○之遺產負擔。
聲請程序費用由被繼承人甲○○之遺產負擔。
    理      由
一、聲請意旨略以：聲請人前經  鈞院以九十二年度財管字第二號民事裁定，選任聲
    請人為被繼承人甲○○之遺產管理人，今為就強制執行拍賣被繼承人甲○○遺產
    事件取得參與分配之執行名義，具狀聲請  鈞院裁定聲請人代管被繼承人甲○○
    遺產之管理報酬及墊付費用。依據民法第一千一百八十三條規定，遺產管理人得
    請求報酬，其數額由親屬會議按其勞力及其與被繼承人之關係酌定之，惟本案無
    親屬會議可資酌定報酬，茲依財政部修定之「代管無人承認繼承遺產作業要點」
    第十四條第三、四款規定，以遺產現值百分之一之標準請求  鈞院酌定報酬，另
      鈞院裁定聲請人為代管遺產期間因管理上需要支付之墊付費用，自當由遺產負
    擔始稱合理，併請准予裁定。又被繼承人甲○○遺有坐落桃園縣桃園市○○段二
    二一地號及二二一之一地號等二等土地及其上三七三建號房屋，按各該土地公告
    現值及房屋之課稅現值，遺產總值共計三百萬九千二百三十六元，管理報酬按遺
    產價值百分之一計算為三萬零九十二元，代管遺產期間因管理之需要而墊付之費
    用為一千七百六十七元，本案聲請管理報酬裁判費為一百三十五元，合計一千九
    百零二元，敬祈准予裁定聲請事項等語。
二、按遺產管理人得請求報酬，其數額由親屬會議按其勞力及其與被繼承人之關係酌
    定之，民法第一千一百八十三條定有明文，被繼承人甲○○死後，其繼承人均拋
    棄繼承並經本院准予備查在案，依民法第一千一百七十六條第六項規定，準用無
    人繼承之規定，經本院指定聲請人為被繼承人甲○○之遺產管理人，又被繼承人
    甲○○遺有坐落桃園縣桃園市○○段二二一地號及二二一之一地號等二等土地及
    其上三七三建號房屋，有土地登記謄本二件、桃園縣稅捐稽徵處房屋稅籍證明書
    影本乙件在卷可稽，故總計被繼承人之遺產現值為三百萬九千二百三十六元，依
    民法第一千一百八十三條規定，聲請人既係由本院以裁定選任，其遺產管理報酬
    應由本院核定。爰依上述規定及財政部訂頒「代管無人承認繼承遺產作業要點」
    第十四條第三項之規定，聲請人聲請裁定被繼承人遺產現值百分之一之報酬，即
    三萬零九十二元管理報酬，經核尚無不合，又聲請人另主張於代管遺產期間，因
    管理遺產需要支付墊付費用一千九百零二元，有財政部國有財產局台灣北區辦事
    處原始憑證黏存單影本九件在卷可憑，亦核無不合，均應予准許。
三、依非訟事件法第八條第二項，民事訴訟法第七十八條，裁定如主文。
中      華      民      國    九十二    年     十二     月     十七     日
                                    臺灣桃園地方法院家事法庭
~B法  官  汪智陽
右正本係照原本作成
如對本裁定抗告須於裁定送達後十日內向本院提出抗告狀
中      華      民      國    九十二    年     十二     月     十七     日
~B書記官  陳月桂


司法院資訊處製作；財團法人民間司法改革基金會備份。
